【裁判字號】    90,交訴,99
【裁判日期】    900710
【裁判案由】    公共危險
【裁判全文】
臺灣高雄地方法院刑事判決                            九十年度交訴字第九九號
    公  訴  人  臺灣高雄地方法院檢察署檢察官
    被      告  乙○○
右列被告因公共危險案件，經檢察官提起公訴（八十九年度偵字第二五五二三號），
本院判決如左：
    主  文
乙○○服用酒類，不能安全駕駛動力交通工具而駕駛，處有期徒刑參月；又駕駛動力
交通工具肇事，致人傷而逃逸，處有期徒刑捌月；應執行有期徒刑拾月，緩刑參年。
    事  實
一、乙○○明知服用酒類致不能安全駕駛時，即不得駕駛動力交通工具，竟於民國九
    十年四月八日下午十一時許，與友人在高雄市○○路某高爾夫球練習場飲用啤酒
    後，已達不能安全駕駛自小客車，但仍意猶未盡，貿然駕駛車牌號碼ＺＥ—六０
    八一號自小客車自高爾夫球練習場外出購得啤酒後，再折回高爾夫球練習場時，
    沿高雄市○○○路由東往西方向行駛，行經高雄市○○○路三０八號時，疏未注
    意車前狀況及保持適當之安全距離，自後追撞與其同方向行駛由李守綸駕駛之車
    牌號碼ＸＢ─八三八五號自小客車，致李守綸受有頭部外傷、腦震盪之傷害（過
    失傷害部分未提出告訴），詎乙○○於駕車肇事致李守綸受傷後，竟不停車查看
    及將已受傷之李守綸送醫救治，反而迅速駕車逃逸，未久於駛至高雄市三民區○
    ○○路與十全二路交岔路口，又不慎撞及號誌燈控制箱，因自小客車已無法行駛
    而停在該處。嗣經警甲○○據報前往高雄市○○○路二七九號處理交通事故，知
    悉肇事者已逃逸，再循線在高雄市○○○路與十全二路交岔路口，發現乙○○及
    其駕駛之自小客車，經警於翌日凌晨一時四十一分許對乙○○施以呼氣酒精濃度
    測試高達每公升一．０五毫克。
二、案經高雄市政府警察局三民第一分局移送臺灣高雄地方法院檢察署檢察官偵查起
    訴。
    理  由
一、訊據被告乙○○本院審理中固坦承於右開時、地飲酒後駕車之事實，惟矢口否認
    於肇事致人傷後，故意逃逸之犯行，辯稱：我飲酒後駕車神智不情，不知道發生
    追撞，所以繼續行駛，本來要左轉至高爾夫球場，後來車子撞到號誌燈控制箱，
    我才清醒過來等語。經查：
（一）被告於飲酒後已不能安全駕駛動力交通工具，仍貿然駕駛自小客車，因而肇事
      ，致被害人李守綸受傷之事實，業據被害人李守綸於警訊中指訴綦詳，且據被
      告於警、偵訊及本院審理中供承其確於飲酒後駕車外出，當時神智不情等情，
      另證人即據報前往肇事現場處理之警員甲○○於本院審理中到庭結證：我到場
      後經由被害人李守綸指訴肇事車輛之特徵，循線在高雄市○○○路與十全二路
      交岔路口，發現被告及其駕駛之自小客車因撞及號誌燈控制箱，無法行駛而停
      在該處，我聞到被告身上有酒味，涉嫌酒後駕車犯行，乃當場進行酒精測試等
      語綦詳（本院九十年六月十九日訊問筆錄）。又證人即警員甲○○於九十年四
      日九日凌晨一時四十一分許對被告施以呼氣酒精濃度測試結果，高達每公升一
      ．０五毫克，且被告於查獲、測試或訊問過程時呈現呆滯木僵之情狀，此有酒
      精濃度測試單及測試觀察紀錄表各一份附於警卷為證。再按刑法第一百八十五
      條之三規定所謂「不能安全駕駛」，係抽象危險犯，固不以發生具體危險為必
      要，若因而發生事故，益徵其已不能安全駕駛；且就醫學文獻所知，酒精對人
      體造成之影響，呼氣酒精濃度達每公升○．八五毫克，其行為表現或狀態為噁
      心、步履蹣跚，肇事率為平常五十倍；呼氣酒精濃度達每公升一．五０毫克，
      其行為表現或狀態為呆滯木僵、可能昏迷，已達迷醉程度（見司法院刑事法律
      專題研究十七冊第三一三頁）。本件參酌被告飲酒後駕車肇事，經警測得酒精
      濃度達每公升一．０五毫克，且實施酒精濃度測試時被告說話有呆滯木僵等各
      情，足證被告於肇事時因服用酒類，已達不能安全駕駛自小客車之程度，堪以
      認定。
（二）又被告雖於警、偵訊及本院審理中迭次否認駕車肇事致人傷後故意逃逸之犯行
      ，惟查，被害人李守綸於警訊中指訴：我駕車行經高雄市三民區○○○路三０
      八號前被撞至同路二七九號前，肇事車輛已逃逸，我車後凹陷，車體變形，車
      軸卡死，我因而受有頭部外傷腦震盪等語，並有高雄榮民總醫院診斷證明書一
      紙及被害人李守綸駕駛之車牌號碼ＸＢ─八三八五號自小客車遭撞擊後之照片
      三幀附於警卷可參。再據證人即警員甲○○於本院審理中結證：我據報先前往
      第一現場即高雄市○○○路二七九號，被害人李守論駕駛之自小客車後車尾受
      損，我查悉肇事逃逸之車輛特徵後，循線在距離第一現場肇事地點一公里處之
      第二現場即高雄市○○○路與同盟三路口查獲被告及其駕駛之自小客車，當時
      被告之自小客車前車頭因撞到燈號控制箱受損無法行駛，被告正坐在路邊打行
      動電話，我詢問被告剛才的車行方向，被告陳述其車行方向與被害人車輛遭撞
      擊之方向相符，但被告表示其不清楚有無撞到他車，此外，被告對於我的訊問
      尚能針對問題回答，我製作完酒精測試後，先護送被告就醫包紮傷口，再回到
      第一現場即高雄市○○○路二七九號肇事地點搜證，確定第一現場遺留有被告
      駕駛車輛之車燈碎片等物品，再帶被告回派出所製作筆錄，被告在整個過程中
      均能回答問題，沒有昏睡及胡言亂語，只有精神狀態不佳等語明確（本院九十
      年六月十九日訊問筆錄），並有被告駕駛之車牌號碼ＺＥ—六０八一號自小客
      車損壞照片五幀附於警卷可證。再參酌上開被害人李守綸之車損照片可知，被
      告係駕車自後追撞被害人李守綸之自小客車，致被害人李守綸駕駛之自小客車
      後車尾嚴重凹陷變形，可以想見當時撞擊力之大，況且被告於追撞後仍能繼續
      駕駛約一公里，足認被告雖因酒後不能安全駕駛，但並非完全無意識，又被告
      在高雄市○○○路與同盟三路口撞及號誌燈控制箱，因車輛已無法行駛而停車
      ，被告於下車後仍能順利撥打行動電話與友人通話聯繫，又對於據報前來之警
      員甲○○之詢問均能正確回答，又被告之呼氣酒精濃度為每公升一．０五毫克
      ，其行為表現固呈現呆滯木僵之情形綜合判斷，被告僅因飲酒不能安全駕駛自
      小客車，但並不影響被告明知駕車自後追撞肇事致人傷，被告自應停車查看傷
      者為是，被告仍駕車離去，足證其明知肇事致人傷而故意逃逸之犯行，至堪認
      定。
二、核被告乙○○所為，係犯刑法第一百八十五條之三服用酒類致不能安全駕駛動力
    交通工具而駕駛罪、第一百八十五條之四肇事致人傷而逃逸罪。被告所犯上開二
    罪，犯意各別、行為互殊，應分別論罪，併合處罰。爰審酌被告酒醉後貿然駕車
    ，無視於用路人之公共安全，極易造成道路使用者生命、身體、安全發生不定時
    危險，及被告於肇事致被害人受傷後，竟不停車查看救護，逕自駕車離去，惟已
    於犯後與被害人李守綸達成民事賠償（有和解書附卷可參）等一切情狀，分別量
    處如主文所示之刑，並依法定其應執行刑。被告前未曾受有期徒刑以上刑之宣告
    ，此有臺灣高等法院被告全國前案紀錄表附卷可證，顯見其素行尚好，經此偵、
    審程序之教訓，應知所警惕而無再犯之虞，本院認所宣告之刑以暫不執行為當，
    併予宣告緩刑，以啟自新。
三、論斷，應依刑事訴訟法第二百九十九條第一項前段，刑法第一百八十五條之三、
    第一百八十五條之四、第五十一條第五款、第七十四條第一款，判決如主文。
本案經檢察官朱秋菊到庭執行職務。
中      華      民      國      九十      年      七      月    十      日
                                  臺灣高雄地方法院交通法庭
                                      法  官  張  桂  美
右正本證明與原本無異。
如不服本判決，應於判決送達後十日內，向本院提出上訴狀。
                                      書記官  吳  金  霞
中      華      民      國      九十      年      七      月    十      日


司法院資訊處製作；財團法人民間司法改革基金會備份。
